---
title: "Spopolamento all'italiana"
author: "Davide Domenico Tammaro"
date: "`r Sys.Date()`"
output: ioslides_presentation
---

```{r setup, include=FALSE}

knitr::opts_chunk$set(echo = FALSE, message = FALSE, warning = FALSE)

library(rCharts)
library(readr)
library(tidyr)
library(lubridate)
library(stringr)
library(scales)
library(dplyr)
library(stringr)
library(tidyverse)
library(ggplot2)
library(gridExtra)
library(ggthemes)
library(patchwork) 
library(grid)
library(ggrepel)
library(forcats)
library(RColorBrewer)
library(viridis)
library(numbers)
library(XML)
library(reshape2)
library(plyr)
library(ggplot2)
library(hrbrthemes)
library(viridis)



source("Depopolazione Italia.R")

```



## Fonti

* Eta media genitori <https://demo.istat.it/tavole/?t=p4>

* Dataset popolazione residente italiana 2002-2022:

   + <http://dati.istat.it/Index.aspx?QueryId=42869#>

   + <http://dati.istat.it/Index.aspx?QueryId=42869#>
  
* Dataset migrazione <http://dati.istat.it/Index.aspx?QueryId=42869#>

## Domande

- La popolazione italiana sta diminuendo oppure sta aumentando?
- Il numero dei nuovi nati sta diminundo/aumentando in tutta Italia oppure ci sono regioni con trend diversi?
- L’eta media per avere un bambino sta aumentando?
- L'emigrazione dei giovani è un fattore molto importante in questa processo di spopolamento?

## Evoluzione della popolazione italiana

```{r Pop_It_Tot}
Pop_It_Tot
```

## Suddivisione della popolazione italiana per età

```{r Popolazione_ITA}
Popolazione_ITA
```


## Natalità

```{r Natalita}
boxplot(Nati_Campione_Regione$incremento_percentuale ~ new_order , ylab="Incremento percentuale" ,xlab = "Regioni", col="light blue",  main="Incremento percentuale della natalita")
```

## Analisi Natalità 1°
Italia:
```{r Nati_Italia}
summary(Nati_Italia$incremento_percentuale)
```
Lombardia:
```{r Nati_Lombardia}
summary(Nati_Lombardia$incremento_percentuale)
```
Lazio:
```{r Nati_Lazio}
summary(Nati_Lazio$incremento_percentuale)
```

## Analisi Natalità 2°

Campania:
```{r Nati_Campania}
summary(Nati_Campania$incremento_percentuale)
```
Sicilia:
```{r Nati_Sicilia}
summary(Nati_Sicilia$incremento_percentuale)
```
Veneto:
```{r Nati_Veneto}
summary(Nati_Veneto$incremento_percentuale)
```


## Eta media padre
```{r Padre}

Eta_media_del_padre_alla_nascita
```

## Eta media madre
```{r Madre}
Eta_media_della_madre_alla_nascita
```

## Trend dell'immigrazione
```{r Emigrazione}
Emigrazione_Giovani
```

